【裁判字號】    96,上訴,1324
【裁判日期】    970318
【裁判案由】    違反毒品危害防制條例
【裁判全文】
臺灣高等法院臺南分院刑事判決        96年度上訴字第1324號
上  訴  人  臺灣雲林地方法院檢察署檢察官
被      告  甲○○
                    現於台灣臺南看守所羈押中
選任辯護人  詹漢山律師
上列上訴人因被告違反毒品危害防制條例案件，不服臺灣雲林地
方法院96年度訴字第295號中華民國96年11月2日第一審判決（起
訴案號：臺灣雲林地方法院檢察署95年度偵字第3244號），提起
上訴，本院判決如下：
    主  文
原判決撤銷。
甲○○共同連續販賣第一級毒品，累犯，處有期徒刑拾壹年陸月
。如附表二編號一、九之物均沒收銷燬之；如附表二編號十一所
示之販賣第一級毒品海洛因所得新台幣貳萬柒仟元，沒收之，如
全部或一部不能沒收時，以其財產抵償之；如附表二編號二、三
、四、五、八、九、十之物，均沒收之。
    事  實
一、甲○○（綽號：「小隻」）前因違反肅清煙毒條例及麻醉藥
    品管理條例案件，經臺灣高等法院臺中分院（下稱中高分院
    ）於民國八十六年六月四日，以八十六年度上訴字第九七六
    號判處有期徒刑三年二月、八月，應執行有期徒刑三年六月
    確定，甫於九十一年十一月二十九日縮刑期滿執行完畢。
二、甲○○不思警惕，意圖營利，基於販賣第一級毒品海洛因之
    概括犯意，於九十三年六、七月間某日，在陳繹尹彰化縣二
    林鎮○○街一八六巷三號二樓租屋處，以每包新台幣（下同
    ）一千元之代價，販賣海洛因予陳繹尹一次。
三、甲○○繼續上開犯意，夥同洪德龍（綽號：「龍仔」，由台
    灣高等法院台中分院以九十五年度上更（一）字第二七三號
    判處有期徒刑十年）及陳繹尹（綽號：「黑狗」，由本院以
    九十五年度上訴字第八九五號判處有期徒刑十一年四月），
    基於販賣第一級毒品海洛因（下稱海洛因）之概括犯意聯絡
    ，自九十三年七月初某日起，至九十三年十一月十二日止，
    先由甲○○出資購入海洛因後，加以分裝，待如附表一所示
    之施瑞濠、施瑞益及蔡能吉等購買毒品者撥打甲○○使用之
    門號0000-000000號、0000-000000號、0000-000000號、000
    0-000000號、0000-000000號、0000-000000號行動電話（甲
    ○○並將其中門號0000-000000號、0000-000000號、0000-0
    00000號行動電話供陳繹尹使用，另外門號0000-000000號行
    動電話供洪德龍使用）直接聯絡甲○○或洪德龍、陳繹尹購
    買海洛因時，甲○○即親自或由洪德龍、陳繹尹，至如附表
    一所示之地點，以每包一千元之價格（每包甲○○可賺取四
    百元，如由洪德龍或陳繹尹送貨，則送貨者與甲○○各分得
    二百元），將海洛因販賣予施瑞濠、施瑞益及蔡能吉，而與
    洪德龍、陳繹尹共同連續販賣海洛因。
四、嗣於九十三年九月九日中午十二時許，為警在陳繹尹上開租
    屋處查獲陳繹尹，並扣得如附表二編號一至八等物。另於九
    十三年十月二十三日上午十一時三十分許，為警在彰化縣溪
    湖鎮○○路一七九號展雅賓館五一一號房查獲甲○○，並扣
    得如附表二編號九、十等物。
五、案經彰化縣警察局二林分局報告臺灣彰化地方法院檢察署呈
    請臺灣高等法院檢察署檢察長核轉臺灣雲林地方法院檢察署
    檢察官偵查起訴。
    理  由
甲、證據能部分：
一、按被告以外之人於審判外之言詞或書面陳述，除法律有規定
    者外，不得作為證據。又被告以外之人於審判外之陳述，雖
    不符前四條之規定，而經當事人於審判程序同意作為證據，
    法院審酌該言詞陳述或書面陳述作成時之情況，認為適當者
    ，亦得為證據，刑事訴訟法第一百五十九條第一項、第一百
    五十九條之五第一項定有明文。其立法意旨在於傳聞證據未
    經當事人之反對詰問予以核實，原則上先予排除。惟若當事
    人已放棄反對詰問權，於審判程序中表明同意該等傳聞證據
    可作為證據，基於尊重當事人對傳聞證據之處分權，及證據
    資料愈豐富，愈有助於真實發見之理念，且強化言詞辯論主
    義，使訴訟程式得以順暢進行，上開傳聞證據亦均具有證據
    能力。經查，施瑞濠、施瑞益、蔡能吉、洪德龍及陳繹尹於
    檢察官訊問之具結筆錄，均為被告甲○○以外之人於審判外
    之言詞陳述，惟檢察官、被告及其選任辯護人於原審及本院
    審理時同意作為證據。本院審酌上開言詞陳述及書面陳述作
    成時之情況，認無顯不適當之情形。至本案其他文書等證據
    方法，分別屬於公務員職務上製作及從事業務之人於業務上
    或通常業務過程所須製作之紀錄文書或證明文書，均無顯不
    可信之情況，且採納上開證據方法，尚無礙於被告於程序上
    之彈劾詰問權利，而認上開傳聞證據合於刑事訴訟法第一百
    五十九條之四、第一百五十九條之五等規定，因而均具證據
    能力。又被告之筆錄，係被告本身之供述證據，無傳聞證據
    排除之適用，而被告又無抗辯該等筆錄之作成有出於強暴、
    脅迫、利誘、詐欺、疲勞訊問、違法羈押或其他不正之方法
    ，且亦無違反被告訴訟法上權利保障之事項，自得為證據，
    合先敘明。
乙、實體部分：
一、訊據被告甲○○就上開犯罪事實坦承不諱，核與蔡能吉之檢
    察官訊問具結筆錄，及施瑞濠、施瑞益、洪德龍與陳繹尹之
    檢察官訊問具結證詞，及法院審理筆錄之陳述情節相符，並
    有彰化縣警察局毒品初步檢驗報告單影本一紙（見彰化縣警
    察局溪湖分局溪警刑字第0930003749號卷第14頁）、法務部
    調查局九十四年七月二十七日調科壹字第140011739號、九
    十三年十二月七日調科壹字第140010862號鑑定通知書（見
    彰化地檢95年偵緝字第373號卷第31頁、原審卷第41頁）各
    一紙及扣押物品清單（同上警卷第11─13頁、彰化地檢94
    年偵字第3488號卷第42─46頁）八紙、通聯紀錄一份（彰化
    警察局二林分局第0000000000號卷第38─40頁、第42頁）及
    臺灣嘉義地方法院九十五年度訴字第一二二號、本院九十五
    年度上訴字第八九五號、臺灣彰化地方法院九十四年度訴字
    第二０八九號、臺灣高等法院台中分院九十五年度上訴字第
    ００號、臺灣高等法院台中分院九十五年度上更（一）字第
    二七三號判決書（見雲林地檢95年偵字第3244號卷第73─76
    頁、第82─117頁）各一份、現場照片（見同上警卷第71─
    87頁）三十張在卷，及如附表二編號1至10之物扣案可稽。
    綜上，足認被告自白與犯罪事實相符，本件事證明確，被告
    犯行堪以認定，應依法論科。
二、論罪：
（一）查海洛因屬毒品危害防制條例第二條第二項第一款所列之
      第一級毒品。是核被告甲○○所為，係犯毒品危害防制條
      例第四條第一項販賣第一級毒品罪。
（二）被告與洪德龍、陳繹尹就販賣海洛因予如附表一所示施瑞
      濠、施瑞益及蔡能吉等人部分，有犯意聯絡及行為分擔，
      均為共同正犯。
（三）被告先後多次販賣海洛因之行為，時間緊接、所犯構成要
      件相同之罪，顯係基於概括犯意反覆為之，為連續犯，應
      依修正前刑法第五十六條之規定，論以一罪，惟被告所犯
      毒品危害防制條例第四條第一項法定刑度死刑及無期徒刑
      部分，依刑法第六十四條第一項、第六十五條第一項規定
      均不得加重，而僅就併科罰金部分加重其刑。
（四）被告前因違反肅清煙毒條例及麻醉藥品管理條例案件，經
      中高分院於八十六年六月四日，以八十六年度上訴字第九
      七六號判處有期徒刑三年二月、八月，應執行有期徒刑三
      年六月確定，甫於九十一年十一月二十九日縮刑期滿執行
      完畢，有臺灣高等法院被告前案紀錄表一份附卷，其於前
      開有期徒刑執行完畢後五年內，故意再犯本件有期徒刑以
      上之罪，為累犯，惟其所犯毒品危害防制條例第四條第一
      項法定刑度死刑及無期徒刑部分，依刑法第六十四條第一
      項、第六十五條第一項規定均不得加重，而僅就併科罰金
      部分遞加其刑。
（五）按修正前刑法第五十九條規定，犯罪之情狀可憫恕者，得
      酌量減輕其刑，同法第五十七條規定，科刑時應審酌一切
      情狀，尤應注意左列事項 (共十款)為科刑重輕之標準，
      兩條適用上固有區別，惟所謂「犯罪之情狀」與「一切情
      形」云云，並非有截然不同之領域，於裁判上酌減其刑時
      ，應就犯罪一切情狀（包括第五十七條所列舉之十款事項
      ），予以全盤考量，審酌其犯罪有無可憫恕之事由（即判
      例所稱有特殊之原因與環境等等，在客觀上足以引起一般
      同情，以及宣告法定低度刑，是否猶嫌過重），以為判斷
      。故適用第五十九條酌量減輕其刑時，並不排除第五十七
      條所列舉十款事由之審酌，惟其程度應達於確可憫恕，始
      可予以酌減。有最高法院七十年度第六次刑事庭會議決議
      可參。而新法第五十九條已將刑之酌減審認標準之見解予
      以明文化，認犯罪之情狀須「顯」可憫恕，認「科以最低
      度刑仍嫌過重」者，得酌量減輕其刑。又參酌釋字第二六
      三號解釋，若不分犯罪情況及結果如何，概以死刑、無期
      徒刑為法定刑，立法甚嚴，若有情輕法重之情，裁判時本
      有刑法第五十九條酌量輕其刑之適用，足以免過嚴之刑，
      與憲法尚無牴觸。是若有情輕法重，及刑法第五十九條所
      規定之情，對被告所犯之罪酌量減輕其刑，自為法之所許
      。查被告所犯之毒品危害防制條例第四條第一項之販賣第
      一級毒品罪，本刑為死刑或無期徒刑，被告販毒之次數有
      如附表所示，販毒所得僅二萬七千元，且有施用毒品惡習
      ，其販賣海洛因無非為籌措自身施用毒品所需花費，其惡
      性及犯罪情節實與大量走私進口或長期販賣毒品之大盤販
      毒者有別。然販賣第一級毒品之法定最低刑為無期徒刑，
      而被告上開犯罪之次數及其被查獲之第一級毒品海洛因合
      計僅淨重五七．一二公克，顯見其犯罪之情節尚屬輕微，
      尚非不可憫恕，情輕法重，若仍判處最輕之本刑無期徒刑
      ，在客觀上顯足以引起一般同情，應依修正前刑法第五十
      九條之規定，減輕其刑，並就併科罰金部分先加後減之。
三、刑法新舊法比較：按被告行為後，刑法已於九十四年二月二
    日修正公布，並於九十五年七月一日生效施行。而刑法第二
    條第一項修正為「行為後法律有變更者，適用行為時之法律
    。但行為後之法律有利於行為人者，適用最有利於行為人之
    法律。」，採「從舊從輕」之原則，與修正前刑法第二條採
    「從新從輕」之原則不同。又比較時應就罪刑有關之共犯、
    未遂犯、想像競合犯、牽連犯、連續犯、結合犯，以及累犯
    加重、自首減輕暨其他法定加減原因（如身分加減）與加減
    例比等一切情形，綜其全部罪刑之結果而為比較。
（一）連續犯部分：被告行為後，因新法業已刪除刑法第五十六
      條連續犯之規定，此刪除雖非犯罪構成要件之變更，但顯
      已影響行為人刑罰之法律效果，自屬法律有變更，比較新
      、舊法結果，依舊法採連續犯之規定，依新法則為數罪併
      罰，是應以適用舊法論以連續犯對被告較有利。
（二）共同正犯部分：修正施行前刑法第二十八條之規定為：「
      二人以上共同實施犯罪之行為者，皆為正犯」，修正施行
      後之規定則為：「二人以上共同實行犯罪之行為者，皆為
      正犯」，揆諸本條之修正理由係為釐清陰謀共同正犯、預
      備共同正犯是否合乎正犯之要件，即認共同正犯包括共謀
      共同正犯，但不包括陰謀共同正犯及預備共同正犯。是新
      法共同正犯之規定，已限縮舊法共同正犯適用之範圍，故
      比較結果，以新法對被告較有利。
（三）累犯部分：修正後刑法第四十七條規定「受徒刑之執行完
      畢，或一部之執行而赦免後，五年以內故意再犯有期徒刑
      以上之罪者，為累犯，加重本刑至二分之一。」；而被告
      行為時，刑法第四十七條第一項規定「受徒刑之執行完畢
      ，或一部之執行而赦免後，五年以內再犯有期徒刑以上之
      罪者，為累犯，加重本刑至二分之一。」。是新法累犯之
      規定以故意再犯者為限，並不包括過失犯，故以新法累犯
      之規定對被告較有利。
（四）法定本刑死刑及無期徒刑減輕其刑部分：刑法第六十四條
      第二項死刑減輕之規定為「為無期徒刑，十五年以下十二
      年以上有期徒刑。」，修正為「為無期徒刑」；刑法第六
      十五條第二項無期徒刑減輕之規定為「為七年以上有期徒
      刑。」，修正為「為二十年以下十五年以上有期徒刑。」
      ，因涉及科刑規範變更，自有新舊法比較之適用，比較結
      ，以舊法有利於被告。
（五）綜上全部加減原因罪刑之比較，以適用修正前刑法上開之
      規定較有利於被告，並一體適用之。
（六）新刑法第五十七條、第五十九條之規定，為法院就刑之裁
      量及酌減審認標準見解之明文化，非屬法律之變更，併此
      敘明。（以上有最高法院95年第8次刑事庭會議決議參照
      ）。
（七）沒收部分：修正前刑法第三十八條第一項第二款規定「供
      犯罪所用或所得之物」、同條第三項「第一項第二款、第
      三款之物，以屬於犯人者為限，得沒收之。但有特別規定
      者，依其規定。」，雖修正後刑法第三十八條第一項第二
      款並無修正，第三項則將「犯人」修正為「犯罪行為人」
      ，僅屬文字之調整，並未涉及實質刑罰內容之變更，故適
      用結果並無有利或不利被告之情形，然按沒收為從刑之一
      種，且與主刑有從屬關係，應依從刑從屬於主刑原則，不
      得就新舊法予以割裂適用（有最高法院90年度台上字第
      1731號參照）。
四、撤銷改判之理由：原審以被告所犯罪證明確，因予論罪科刑
    ，固非無見。惟查：
（一）被告係於九十三年十月二十三日十一時三十分許，為警查
      獲，惟原審於事欄中認定被告係於當日上午十分為警查獲
      ，自有未合。
（二）按毒品危害防制條例第十九條第一項沒收之規定，係如全
      部或一部不能沒收時，始追徵其價額或以其財產抵償之。
      查本案如附表二編號2、3、4、5、8、10之物均已為警查
      扣在卷，並無全部或一部不能沒收之情，自無庸諭知如全
      部或一部不能沒收，追徵其價額或以其財產抵償之，原審
      竟仍予諭知，自有未妥。
（三）新舊法比較後應一體適用，不得割裂（易刑部分除外），
      且本案所適用之刑法新舊法比較結果應適用修正前即舊法
      之上開規定，已如上述。原審於據上論結欄中竟將刑法第
      六十四條第一、二項及六十五條第一、二項分裂，而分別
      適用新舊法，亦有未洽。
（四）檢察官上訴意旨認原審以刑法第五十九條減輕被告之刑不
      當提起上訴，依上所述，雖無理由。然原審既有上開不當
      之處，自應由本院予以撤銷改判，以期適法。
五、量刑：爰審酌被告甲○○有累犯之前科已如前述，其竟不知
    檢點行徑，夥同另案洪德龍及陳繹尹共同販賣海洛因，並由
    其出資及提供手機門號供聯絡販毒之用，為販毒之主嫌，惟
    其販賣毒品之數量及金額尚非甚多，及犯後坦白承認，態度
    尚稱良好等犯罪之動機、目的、手段及所造成之損害等一切
    情狀，量處如主文第二項所示之刑。又被告犯行於九十六年
    四月二十四日前，惟其所犯販賣第一級毒品部分宣告刑逾有
    期徒刑一年六月，且係中華民國九十六年罪犯減刑條例第三
    條第一項第七款之罪，故不予減刑，併此敘明。
六、沒收：按刑罰法令關於沒收之規定，有採職權沒收主義與義
    務沒收主義。（略）義務沒收，又可分為絕對義務沒收與相
    對義務沒收二者。（略）後者，供犯罪所用或因犯罪所得，
    且以屬於被告所有者為限，始應予以沒收，例如毒品危害防
    制條例第十九條第一項前段…（略）是，最高法院八十九年
    度臺上字第五六０五號判決意旨可資參照。故本案被告販賣
    海洛因供犯罪所得或犯罪所用之物，如為被告所有，始應予
    沒收：
（一）被告販賣海洛因所得，計為二萬七千元【（1,000×20）
      ＋（1,000×6）＋（1,000×1）＝20,000＋6,000＋1,000
      ＝27,000】，為供犯罪所得，且為被告所有，應依毒品危
      害防制條例第十九條第一項沒收，如全部或一部不能沒收
      時，以其財產抵償之（金錢無從追徵其價額）。
（二）其中一次係被告向施瑞濠以價值一千元之海洛因換得扣案
      附表二編號6之門號0000-000000號SIM卡一張，故亦為被
      告販賣海洛因所得，且被告復持以聯絡海洛因販賣，亦為
      被告犯罪所用之物，然因SIM卡係電信公司所有，並非被
      告所有，故依上開最高法院判決意旨，不予沒收。
（三）查扣案附表二編號2至5、8、10之物，均為被告甲○○或
      共同正犯陳繹尹所有，且均供販賣海洛因犯罪之用，應依
      毒品危害防制條例第十九條第一項沒收之。
（四）扣案附表二編號6（已說明如上）、7之SIM卡二張，雖均
      為聯絡販賣海洛因犯罪之用，惟均係電信公司所有，並非
      被告所有，故依上開最高法院判決意旨，不予沒收。
（五）扣案附表二編號1海洛因二十三包（淨重6.14公克）及附
      表二編號9海洛因七十五包（淨重57.12公克），共重六十
      三．二六公克，均為第一級毒品，應依毒品危害防制條例
      第十八條第一項前段沒收銷燬之。
參、不另為無罪諭知部分：
一、公訴意旨另以：被告意圖營利，基於販賣海洛因之概括犯意
    聯絡，夥同洪德龍及陳繹尹，自九十三年七月初某日起，至
    九十三年十一月十二日止，連續以每包一千元之價格，販賣
    海洛因予施瑞濠、施瑞益各達五、六十次（公訴意旨認總共
    各販賣施瑞濠、施瑞益六、七十次，扣除上開本院認定之共
    買二十一次），因認被告涉犯毒品危害防制條例第四條第一
    項共同販賣第一級毒品罪嫌。
二、按犯罪事實應依證據認定之，無證據不得認定犯罪事實，不
    能證明被告犯罪者，應諭知無罪之判決，刑事訴訟法第一
    百五十四條第二項、第三百零一條第一項分別定有明文。
    又刑事訴訟法第一百六十一條第一項規定：檢察官就被告犯
    罪事實，應負舉證責任，並指出證明之方法。因此，檢察官
    對於起訴之犯罪事實，應負提出證據及說服之實質舉證責任
    。倘其所提出之證據，不足為被告有罪之積極證明，或其指
    出證明之方法，無從說服法院以形成被告有罪之心證，基於
    無罪推定之原則，自應為被告無罪判決之諭知，最高法院九
    十二年度台上字第一二八號判例可資參照。
三、查施瑞濠、施瑞益雖於九十五年二月七日另案法官訊問時，
    分別具結證稱：「（問：總共向他們三人購買幾次？）我不
    知道有幾次。確定的次數我不知道，每個人差不多約一、二
    十次或二、三十次。總次數大約六、七次，每次都是一千元
    元。」等語（見雲林地檢95年偵字第3244號卷第28頁）、「
    那一、二個月我都是向『龍仔』購買的…購買的次數大約有
    五、六十次。」、「（問：你向陳繹尹購買幾次？）大約有
    十次。」等語（見同上偵卷第20─21頁）。是證人施瑞濠僅
    能答以概略之次數，且所稱向每個人購買一、二十次或二、
    三十次，則由十至三十次差距可高達二十次，則加起來計算
    總共購買之次數想必誤差更大，更容易錯估。且證人施瑞濠
    、施瑞益於各次警詢、檢察官訊問及法院審理時回答之次數
    均有不同，顯見證人記憶已不太清楚。況九十五年二月七日
    作證斯時距離案發時之九十三年七月至十月已隔相當時日，
    證人施瑞濠、施瑞益就購買海洛因次數之記憶是否已經淡忘
    或不清，並非無疑。
四、綜上所述，檢察官所提出之證據，或其指出證明之方法，未
    能使本院之心證達到確信其為真實之程度，就被告除本院認
    定如附表一所示之販賣海洛因予施瑞濠、施瑞益共二十一次
    外，尚連續販賣海洛因予施瑞濠、施瑞益各五、六十次部分
    之犯行，仍有合理懷疑之存在。揆諸前揭法條及判例意旨，
    就此部分因無法證明，應屬無罪，惟此部分檢察官認與前開
    有罪部分有連續犯之裁判上一罪關係，故不另為無罪判決之
    諭知。
據上論結，應依刑事訴訟法第三百六十九條第一項前段、第三百
六十四條、第二百九十九條第一項前段，毒品危害防制條例第四
條第一項、第十八條第一項前段、第十九條第一項，刑法第十一
條、第二條第一項、（修正前）二十八條、（修正前）第四十七
條、（修正前）第五十六條、（修正前）第六十四條第一項、第
二項、（修正前）第六十五條第一項、第二項、第五十九條，判
決如主文。
本案經檢察官蘇南桓到庭執行職務。
中    華    民    國    97     年    3    月    18    日
                  刑事第二庭    審判長法  官  葉居正
                                      法  官  洪碧雀
                                      法  官  吳勇輝
以上正本證明與原本無異。
如不服本判決，應於收受本判決後十日內向本院提出上訴書狀。
其未敘述上訴理由者並得於提起上訴後十日內向本院補提理由書
狀（均須按他造當事人之人數附繕本）「切勿逕送上級法院」。
                                      書記官  李良倩
中    華    民    國    97     年    3    月    18    日
附錄本案論罪科刑法條全文：
毒品危害防制條例第4條
製造、運輸、販賣第一級毒品者，處死刑或無期徒刑；處無期徒
刑者，得併科新臺幣1 千萬元以下罰金。
製造、運輸、販賣第二級毒品者，處無期徒刑或7 年以上有期徒
刑，得併科新臺幣7 百萬元以下罰金。
製造、運輸、販賣第三級毒品者，處5 年以上有期徒刑，得併科
新臺幣5 百萬元以下罰金。
製造、運輸、販賣第四級毒品者，處3 年以上10年以下有期徒刑
，得併科新臺幣3 百萬元以下罰金。
製造、運輸、販賣專供製造或施用毒品之器具者，處1 年以上7
年以下有期徒刑，得併科新臺幣1 百萬元以下罰金。
前五項之未遂犯罰
附表一：
 施瑞濠、施瑞益部分
┌──────┬─────────────┬─────┬─────┬────┬────┐
│ 時間       │地點                      │毒品種類  │金額（元）│ 次數   │備註    │
├──────┼─────────────┼─────┼─────┼────┼────┤
│93年7月初某 │1.彰化縣二林鎮○○路某家海│海洛因    │每包1,000 │21次（其│施瑞濠與│
│日起迄同年  │  釣場                    │          │元        │中1次係 │施瑞益係│
│10月16、17日│2.彰化縣二林鎮○○路雅典游│          │          │施瑞濠將│兄弟，除│
│止          │  泳池                    │          │          │0000-000│施瑞濠左│
│            │3.彰化縣芳苑鄉工業區前    │          │          │809號門 │列1次以 │
│            │                          │          │          │號易付卡│易付卡購│
│            │                          │          │          │1 張供洪│買毒品外│
│            │                          │          │          │振獻使用│，大部分│
│            │                          │          │          │，而購得│由施瑞濠│
│            │                          │          │          │價值1,00│及施瑞益│
│            │                          │          │          │0元之海 │一同前往│
│            │                          │          │          │洛因1包 │購買毒品│
│            │                          │          │          │）      │。      │
└──────┴─────────────┴─────┴─────┴────┴────┘
 蔡能吉部分
┌──────┬─────────────┬─────┬─────┬────┬────┐
│ 時間       │地點                      │毒品種類  │金額（元）│ 次數   │備註    │
├──────┼─────────────┼─────┼─────┼────┼────┤
│93年9月間某 │彰化縣二林鎮、溪湖鎮及大村│海洛因    │每包1,000 │ 6次    │        │
│日起迄同年  │鄉等處                    │          │元        │        │        │
│11月12日止  │                          │          │          │        │        │
└──────┴─────────────┴─────┴─────┴────┴────┘
附表二：
┌──┬───────┬─────┬─────────┐
│編號│名稱          │數量      │備註              │
├──┼───────┼─────┼─────────┤
│1   │海洛因        │23小包（淨│為第一級毒品，依毒│
│    │              │重6.14公克│品危害防制條例第18│
│    │              │）        │條第1 項前段沒收銷│
│    │              │          │燬之。            │
├──┼───────┼─────┼─────────┤
│2   │海洛因空包裝袋│23個（淨重│為被告販賣海洛因所│
│    │              │6.77公克）│用之物，且為被告所│
│    │              │          │有，依毒品危害防制│
│    │              │          │條例第19條第1 項沒│
│    │              │          │收。              │
│    │              │          │                  │
│    │              │          │                  │
├──┼───────┼─────┼─────────┤
│3   │分裝袋        │30個      │同上              │
├──┼───────┼─────┼─────────┤
│4   │塑膠鏟管      │3支       │同上              │
├──┼───────┼─────┼─────────┤
│5   │NOKIA行       │1支       │同上              │
│    │動電話        │          │                  │
├──┼───────┼─────┼─────────┤
│6   │門號          │1張       │為施瑞濠用以購買海│
│    │0000-000000 號│          │洛因之代價，為被告│
│    │SIM卡         │          │販賣海洛因犯罪所得│
│    │              │          │之物，復經被告用以│
│    │              │          │聯絡販賣海洛因，亦│
│    │              │          │為被告販賣海洛因犯│
│    │              │          │罪所用之物，惟係電│
│    │              │          │信公司所有而非被告│
│    │              │          │所有，不應沒收。  │
├──┼───────┼─────┼─────────┤
│7   │門號          │1張       │被告用以聯絡販賣海│
│    │0000-000000 號│          │洛因，為被告販賣海│
│    │SIM卡         │          │洛因犯罪所用之物，│
│    │              │          │惟係電信公司所有而│
│    │              │          │非被告所有，不應沒│
│    │              │          │收。              │
├──┼───────┼─────┼─────────┤
│8   │拉鍊袋        │1個       │為被告販賣海洛因所│
│    │              │          │用之物，且為被告所│
│    │              │          │有，依毒品危害防制│
│    │              │          │條例第19條第1 項沒│
│    │              │          │收。              │
│    │              │          │                  │
│    │              │          │                  │
├──┼───────┼─────┼─────────┤
│9   │海洛因        │75包（淨重│為第一級毒品，依毒│
│    │              │57.12 公克│品危害防制條例第18│
│    │              │）        │條第1 項前段沒收銷│
│    │              │          │燬之。            │
├──┼───────┼─────┼─────────┤
│10  │海洛因空包裝袋│75個（20.5│為被告販賣海洛因所│
│    │              │0 公克    │用之物，且為被告所│
│    │              │）        │有，依毒品危害防制│
│    │              │          │條例第19條第1 項沒│
│    │              │          │收。              │
│    │              │          │                  │
│    │              │          │                  │
├──┼───────┼─────┼─────────┤
│11  │被告販賣海洛因│27,000元  │為被告販賣海洛因所│
│    │所得          │          │得之物，且為被告所│
│    │              │          │有，依毒品危害防制│
│    │              │          │條例第19條第1 項沒│
│    │              │          │收，如全部或一部不│
│    │              │          │能沒收時，以其財產│
│    │              │          │抵償之。          │
└──┴───────┴─────┴─────────┘


司法院資訊處製作；財團法人民間司法改革基金會備份。
